臺灣高等法院高雄分院刑事裁定
111年度毒抗字第366號
抗  告  人  
即  被  告  蘇國瑋



上列抗告人因聲請強制戒治案件，不服臺灣高雄地方法院中華民
國111年11月15日裁定(111年度毒聲字第882號)，提起抗告，本
院裁定如下：
    主  文
抗告駁回。
    理  由
一、抗告意旨如附件「刑事抗告狀」所載。
二、按犯毒品危害防制條例第10條之罪者，檢察官應聲請法院裁
    定，令被告入勒戒處所觀察、勒戒，其期間不得逾2月；觀
    察、勒戒後，檢察官依據勒戒處所之陳報，認受觀察、勒戒
    人有繼續施用毒品傾向者，檢察官應聲請法院裁定令入戒治
    處所強制戒治，其期間為6個月以上，至無繼續強制戒治之
    必要為止，但最長不得逾1年，同條例第20條第1項、第2項
    後段定有明文。
三、查抗告人即被告蘇國瑋（下稱被告）前因施用第一、二級毒
    品，經臺灣高雄地方法院以109年度毒聲字第186號裁定令入
    勒戒處所觀察、勒戒後，據法務部○○○○○○○○附設勒戒處所依
    照法務部民國110年3月26日法矯字第11006001760號函修正
    頒布內容製作之「有無繼續施用毒品傾向評估標準紀錄表」
    及「有無繼續施用毒品傾向證明書」評核結果，被告前科紀
    錄與行為表現27分、臨床評估38分、社會穩定度5分，核計
    靜態因子49分、動態因子21分，總分為70分，綜合判斷為「
    有繼續施用毒品傾向」，有前開臺灣高雄地方法院裁定、法
    務部○○○○○○○○111年11月8日高戒所衛字第11110010400號函
    所附有無繼續施用毒品傾向證明書及有無繼續施用毒品傾向
    評估標準紀錄表在卷可稽。原審審酌前揭評估係該所專業知
    識經驗者（包括醫師）在被告執行觀察、勒戒期間，依其本
    職學識評估被告之人格特質、臨床徵候、物質使用行為、社
    會穩定度等因素所為之綜合判斷，具有科學驗證所得之結論
    ；且強制戒治之目的，係為協助施用毒品者戒斷毒品之心癮
    及身癮所為之一種保安處分類型，而該評估標準係適用於每
    一位受觀察、勒戒處分之人，具一致性、普遍性、客觀性，
    倘其評估由形式上觀察，並無擅斷或濫權等明顯不當之情事
    ，法院宜予尊重等情，因而認本案被告既經前揭評估認有繼
    續施用毒品傾向，且該評估由形式上觀察，並無擅斷或濫權
    等明顯不當之情事，則檢察官聲請裁定令被告入勒戒處所施
    以強制戒治，自應予以准許，因而裁定令被告入戒治處所強
    制戒治，其期間為6個月以上，至無繼續強制戒治之必要為
    止，但最長不得逾1年，核之於法並無違誤或不當。
四、又本案係被告經送觀察、勒戒後，因認其有繼續施用毒品傾
    向，而經檢察官依毒品危害防制條例第20條第2項後段（檢
    察官聲請書誤繕為同條項「前段」）規定向法院聲請裁定令
    被告施以強制戒治，自無適用同條例第24條有關附條件緩起
    訴處分規定之餘地，是被告自行主張法律所無之規定，進而
    謂檢察官本案所為聲請有違憲法規定，並無可採。
五、被告逕憑己意指摘前開評估不當，進而主張原裁定准許檢察
    官令其入勒戒處所施以強制戒治之聲請有所違誤，為無理由
    ，其抗告應予駁回。
據上論結，應依刑事訴訟法第412條，裁定如主文。
中　　華　　民　　國　　111 　年　　11　　月　　28　　日
                    刑事第三庭  審判長法  官  吳進寶
                                      法  官  陳億芳
                                      法  官  徐美麗
以上正本證明與原本無異。
本裁定不得再抗告。
中　　華　　民　　國　　111 　年　　11　　月　　28　　日
                                      書記官  吳宗霖